臺灣士林地方法院民事簡易判決
111年度士簡字第1190號
原      告  彰化商業銀行股份有限公司

法定代理人  凌忠嫄  
訴訟代理人  黃晴珮  
被      告  陳偉德即陳品帆


上列當事人間清償信用卡消費借款事件，於中華民國111年9月27
日言詞辯論終結，本院判決如下：
    主  文
被告應給付原告新臺幣壹拾伍萬壹仟陸佰玖拾元，及其中新臺幣
捌萬伍仟貳佰肆拾玖元自民國一百一十一年八月一日起至清償日
止，按年息百分之十二計算之利息，暨其中新臺幣陸萬壹仟玖佰
捌拾伍元自民國一百一十一年八月一日起至清償日止，按年息百
分之十五計算之利息。
訴訟費用新臺幣壹仟陸佰陸拾元由被告負擔。
本判決得假執行。
    事實及理由要領
一、原告起訴主張：被告於民國102 年10 月17日向原告請領信
    用卡使用，依約定被告得於該信用卡特約商店刷卡消費或向
    指定辦理預借現金之機構預借現金。被告應於當期繳款截止
    日向原告清償，逾期應自各筆帳款入帳日起至清償日止，按
    年息15％計算利息，並依帳單週期收取違約金，惟每次連續
    收取期數最高以三期為上限，違約金之計算方式為：當期（
    月）繳款發生延滯時，計付違約金新臺幣（下同）300 元；
    連續第2 個月發生繳款延滯時，第2 個月計付違約金400 元
    ；連續3 個月發生繳款延滯時，第3 個月計付違約金500 元
    。被告自申請信用卡使用至111 年7 月止，迄今尚積欠消費
    簽帳款或預借現金共151,690 元未清償。屢經催索，未予置
    理。為此，爰依信用卡契約法律關係提起本件訴訟等語；並
    聲明求為判決如主文第1 項所示。
二、被告則到庭陳稱：對於原告之請求無意見等語，對原告之請
    求予以認諾。
三、按當事人於言詞辯論時為訴訟標的之捨棄或認諾者，應本於
    其捨棄或認諾為該當事人敗訴之判決，民事訴訟法第384 條
    定有明文。經查，原告主張之事實，業據提出與所述相符之
    信用卡申請書暨約定條款、信用卡消費明細表、信用卡計息
    摘要、信用卡本利攤還計算表及被告戶籍謄本等件為證。而
    被告對原告主張之事實不爭執，就原告之主張為認諾，其既
    同意原告起訴之請求，已就訴訟標的為認諾，應本於其認諾
    為其敗訴之判決。從而，原告依信用卡契約法律關係，請求
    被告為如主文第1項所示之給付，為有理由，應予准許。
四、本件係就民事訴訟法第427 條第1 項適用簡易程序所為被告
    敗訴之判決，依民事訴訟法第389 條第1 項第3 款規定，應
    依職權宣告假執行，並依職權確定訴訟費用額為1,660元（
    第一審裁判費），應由被告負擔。
中　　華　　民　　國　　111 　年　　9 　　月　　30　　日
                  士林簡易庭法  官  張明儀
以上正本係照原本作成。
如不服本判決，應於送達後20日內，向本院提出上訴狀並表明上
訴理由，如於本判決宣示後送達前提起上訴者，應於判決送達後
20日內補提上訴理由書（須附繕本）。
中　　華　　民　　國　　111 　年　　9 　　月　　30　　日
                            書記官  劉彥婷